【裁判字號】    99,易,97
【裁判日期】    990416
【裁判案由】    竊盜
【裁判全文】
臺灣宜蘭地方法院刑事判決                99年度易字第97號
公  訴  人  臺灣宜蘭地方法院檢察署檢察官
被      告  甲○○
上列被告因竊盜案件，經檢察官提起公訴（99年度偵字第135號
），本院判決如下：
    主  文
甲○○竊盜，處罰金新台幣壹仟元，如易服勞役，以新台幣壹仟
元折算壹日；又攜帶兇器竊盜，處有期徒刑陸月，如易科罰金，
以新台幣壹仟元折算壹日，老虎鉗壹支沒收。緩刑貳年。
    犯 罪 事 實
一、甲○○意圖為自己不法之所有，基於竊盜之犯意，於民國98
    年12月21日上午7時許，在宜蘭縣員山鄉○○路43之1號前，
    竊得楊嵩嶸所有之沙包袋1只得手，為楊嵩嶸胞弟丙○○發
    現，騎機車追趕甲○○，甲○○即將該沙包袋返還丙○○。
    甲○○又意圖為自己不法之所有，基於竊盜之犯意，攜帶其
    所有客觀上足供凶器使用之老虎鉗1支，於同日上午8時許，
    在位於宜蘭縣員山鄉○○路15之19號之養豬場，以老虎鉗剪
    斷馬達所連接之電線之方式，竊得乙○○所持有之馬達6具
    ，置放於其所拾獲未能證明為遺失物之沙包袋內。嗣於同日
    上午9時20分許，在宜蘭縣員山鄉○○路○段395號前，騎乘
    腳踏車搭載上開裝有馬達6具之沙包袋時為警查獲。
二、案經宜蘭縣政府警察局宜蘭分局報請臺灣宜蘭地方法院檢察
    署檢察官偵查起訴。
    理  由
一、按被告以外之人於審判外之言詞或書面陳述，除法律有規定
    者外，不得作為證據。又被告以外之人於審判外之陳述，雖
    不符合同法第159條之1至第159條之4之規定，但經當事人於
    審判程序同意作為證據，法院審酌該言詞陳述或書面陳述作
    成之情況，認為適當者，亦得為證據，刑事訴訟法第159條
    第1項定有明文。本院以下所採用被告以外之人於審判外之
    言詞陳述，當事人於本院審判期日中表示同意做為審理資料
    ，本院審酌上開證據資料製作時之情況，尚無違法不當之瑕
    疵，亦認為以之作為證據應屬適當，依刑事訴訟法第159條
    之5規定，認前揭證據資料均有證據能力，合先敘明。
二、被告甲○○對於竊取沙包袋之事實，坦承不諱，惟否認有以
    老虎鉗1支剪斷馬達電線而竊取之事實，辯稱：伊於98年12
    月20日晚上8、9時許在宜蘭縣員山鄉員山公園附近遇到「阿
    仁」，「阿仁」說他放了6具馬達在宜蘭縣員山鄉○○路某
    處養豬場外面路邊，叫伊去載，伊乃於98年12月21日上午8
    時30分許至上開處所載云云。經查，被告竊取沙包袋之事實
    ，既據被告自白不諱，復有證人丙○○於警詢時證述明確，
    亦有證人張圳儀於偵查中之證述可參，且有贓物認領保管單
    1紙在卷可稽，並有遭竊現場之照片13幀存卷可參，此部分
    事實可堪認定。至被告竊取馬達6具之事實，業據證人即被
    害人乙○○於警詢及偵查中證述明確，復有證人即查獲被告
    之員警張圳儀於偵查中之證述可參，並有贓物認領保管單1
    紙附卷可查。被告雖以上詞置辯，惟查，上開馬達6具之電
    線若不使用工具，無法以徒手拆除之事實，業據證人乙○○
    於偵查中證述綦詳。又證人張圳儀於偵查中證稱：查獲時發
    現被告腳踏車籃子裡有1支老虎鉗等語明確，復有遭竊現場
    之照片6幀在卷可查。被告雖稱該6具馬達是友人「阿仁」要
    伊去拿的云云，惟未能提出「阿仁」之真實姓名年籍。且伊
    自承與「阿仁」為普通朋友，平常都是路上遇到，聊幾句話
    ，無特別交情等事實，未能說明「阿仁」何以無故要給伊6
    具馬達之理由，顯不合常情，應認係臨訟杜撰，以圖卸責之
    詞。事證明確，被告犯行應均堪認定。
三、按老虎鉗為客觀上足以對人身安全造成威脅之器物，為刑法
    所規範之兇器。核被告所為，係犯刑法第320條第1項竊盜罪
    及刑法第321條第1項第3款之攜帶兇器竊盜罪。爰審酌被告
    不思努力工作賺取所需，反以竊盜侵奪他人財產，被告所竊
    取沙包袋價值甚低（新台幣5元）、所竊取馬達6具價值較高
    （新台幣3,000元）、其行為對各該被害人造成損害程度，
    及其生活狀況不佳、惟智識程度非差，及犯罪後僅坦承部分
    犯行，其餘則飾詞卸責，未見悔意之態度等一切情狀，分別
    量處如主文所示之刑，並分別諭知易服勞役及易科罰金之折
    算標準。又被告前未曾受有期徒刑以上刑之宣告，有台灣高
    等法院被告前案紀錄表在卷可憑，素行尚稱良好，茲因一時
    失慮而罹刑典，經此偵審程序應已知警惕，而無再犯之虞，
    本院審酌上情，認對被告所宣告之刑以暫不執行為適當，爰
    併予宣告緩刑2年，以勵自新。被告所有供本件犯罪所用之
    老虎鉗1支，雖未據扣案，然未能證明已滅失，依刑法第38
    條第1項第2款宣告沒收。
據上論斷，應依刑事訴訟法第284條之1、第299條第1項前段，刑
法第320條第1項、第321條第1項第3款、第41條第1項前段、第42
條第3項、第74條第1項第1款、第38條第1項第2款，刑法施行法
第1條之1第1項、第2項前段判決如主文。
本案經檢察官張立言到庭執行職務
中    華    民    國    99    年    4     月    16    日
                  刑事第三庭  法  官  謝佩玲
以上正本證明與原本無異。
如不服本判決應於收受本判決後10日內向本院提出上訴書狀，並
應敘述具體理由。若未敘述理由者，應於上訴期間屆滿後20日內
向本院補提理由書狀（均須按他造當事人之人數附繕本）。
                              書記官  李玉雲
中    華    民    國    99    年    4     月    16    日
附錄本案論罪科刑法條全文：
中華民國刑法第320條第1項
意圖為自己或第三人不法之所有，而竊取他人之動產者，為竊盜
罪，處5年以下有期徒刑、拘役或5百元以下罰金。
中華民國刑法第321條第1項第3款
犯竊盜罪而有左列情形之一者，處6月以上、5年以下有期徒刑：
三、攜帶兇器而犯之者。

司法院資訊處製作；財團法人民間司法改革基金會備份。
